臺灣宜蘭地方法院刑事判決
111年度易字第464號
公  訴  人  臺灣宜蘭地方檢察署檢察官
被      告  黃智偉



上列被告因違反毒品危害防制條例案件，經檢察官提起公訴（11
1年度偵字第6903號），嗣被告於準備程序中就被訴事實為有罪
之陳述，經本院裁定改行簡式審判程序審理，並判決如下：
    主  文
黃智偉持有第一級毒品，處有期徒刑陸月，如易科罰金，以新臺
幣壹仟元折算壹日。
扣案之第一級毒品海洛因貳包（毛重0.7973、1.8315公克，取樣
0.0145、0.0166公克）、第二級毒品甲基安非他命壹包（毛重0.
8807公克、取樣0.0108公克），併同與之無法完全析離之包裝袋
參只，均沒收銷燬之。
    犯罪事實
一、黃智偉明知海洛因及甲基安非他命分別為毒品危害防制條例
    第2條第2項第1款、第2款公告列管之第一級毒品及第二級毒
    品，依法不得持有，竟基於持有第一級毒品及第二級毒品之
    犯意，於民國111年5月31日上午10時許，在宜蘭縣○○鎮○○路
    000號「抓我娃娃機店」，以新臺幣（下同）5,000元之價格
    ，向真實年籍姓名不詳、綽號「阿祥」之成年人購得第一級
    毒品海洛因及第二級毒品甲基安非他命，自斯時起非法持有
    之。嗣於111年6月1日凌晨2、3時許，黃智偉在宜蘭縣○○鄉○
    ○○路0000號前，以自備鑰匙開啟黃凱宏平常所使用、停在該
    處之車牌號碼0000-00號自用小貨車車門，欲發動竊取該車
    未成功（所涉竊盜未遂部分已由檢察官另行起訴），不慎遺
    留刻有「黃智偉」姓名印章1個、橡皮管1條、零錢包1個、
    鑰匙1把及裝有上開第一級毒品海洛因2包、第二級毒品甲基
    安非他命1包之白色透明盒子即離開現場。其後，黃凱宏於1
    11年6月1日上午9時許，發現上開貨車遭動過，於是報警處
    理，經警於車內扣得上開物品及第一級毒品海洛因2包（毛
    重0.7973公克、1.8315公克）、第二級毒品甲基安非他命1
    包（毛重0.8807公克）而查獲。
二、案經宜蘭縣政府警察局羅東分局報告臺灣宜蘭地方檢察署檢
    察官偵查起訴。
    理  由
一、本案被告黃智偉所犯係死刑、無期徒刑、最輕本刑為3年以
    上有期徒刑以外之罪，亦非高等法院管轄第一審案件，其於
    準備程序中就被訴事實為有罪之陳述，經告以簡式審判程序
    之旨，並聽取公訴人、被告之意見後，本院已依規定裁定進
    行簡式審判程序。是本案之證據調查，依刑事訴訟法第273
    條之2規定，不受同法第159條第1項、第161條之2、第161條
    之3、第163條之1及第164條至第170條規定之限制，合先敘
    明。
二、上開犯罪事實，業據被告於警詢、偵查、本院準備程序及審
    理時均坦承在卷，並有宜蘭縣政府警察局羅東分局扣押筆錄
    、扣押物品目錄表、現場照片、內政部警政署刑事警察局11
    1年7月20日刑生字第1110067989號鑑定書、慈濟大學濫用藥
    物檢驗中心111年7月4日慈大藥字第1110704061號函附鑑定
    書等附卷可稽，暨扣案第一級毒品海洛因2包、第二級毒品
    甲基安非他命1包足佐，足認被告前開任意性之自白與事實
    相符，堪以採信。故本案事證明確，被告犯行堪予認定，應
    依法論科。
三、論罪科刑：
　㈠按海洛因為毒品危害防制條例第2條第2項第1款所明定之第一
    級毒品；甲基安非他命為毒品危害防制條例第2條第2項第2
    款所明定之第二級毒品。次按毒品危害防制條例第2條第2項
    按毒品之成癮性、濫用性及對社會危害性之不同，分為第一
    級至第四級毒品，分別定其罪名及處罰之規定，故持有不同
    等級之毒品，本須分論併罰。如以一行為同時持有不同等級
    毒品，係因刑法第55條前段想像競合犯規定之故，從一重處
    斷。是核被告所為，係犯毒品危害防制條例第11條第1項、
    第2項之持有第一級毒品罪及持有第二級毒品罪。被告以一
    持有行為，同時觸犯持有第一、二級毒品罪，為想像競合犯
    ，應依刑法第55條前段規定，從一重論以持有第一級毒品罪
    處斷。
　㈡爰審酌被告前有竊盜、偽造文書及違反毒品危害防制條例等
    犯罪科刑紀錄，有臺灣高等法院被告前案紀錄表附卷可憑，
    素行不佳，被告明知第一級毒品海洛因、第二級毒品甲基安
    非他命戕害人之身心健康，竟無視於國家杜絕毒品犯罪之禁
    令，猶非法持有之，所為實值非難，衡酌被告持有第一、二
    級毒品之數量、期間等情節，暨其犯罪之動機、目的、所生
    危害，於本院審理時自述國中肄業之教育智識程度，從事勞
    力工作、離婚、家中尚有年邁母親需其扶養之經濟生活狀況
    （見本院卷第101頁）等一切情狀，量處如主文所示之刑，
    並諭知易科罰金之折算標準。　
四、沒收部分：
    扣案白粉2包（毛重0.7973、1.8315公克，取樣0.0145、0.0
    166公克）、晶體1包（毛重0.8807公克，取樣0.0108公克）
    ，經送請慈濟大學濫用藥物檢驗中心鑑驗結果，白粉2包均
    檢出含有海洛因成分，晶體1包則檢出含有甲基安非他命成
    分，此有該中心鑑定書附卷可參（見警卷第28頁），另裝有
    上開毒品之包裝袋各含第一、二級毒品且無法完全析離，應
    視同毒品整體處理，應依毒品危害防制條例第18條第1項前
    段之規定，均宣告沒收銷燬之。至上開毒品因鑑驗耗用部分
    ，既已用罄滅失，自毋庸為沒收銷燬或沒收之諭知，併此敘
    明。
據上論斷，應依刑事訴訟法第273條之1第1項、第299條第1項前
段，判決如主文。
本案經檢察官林禹宏提起公訴，檢察官吳舜弼到庭執行職務。
中　　華　　民　　國　　111 　年　　12　　月　　15　　日
                  刑事第三庭法  官  游欣怡
以上正本證明與原本無異。
如不服本判決應於收受本判決後20日內向本院提出上訴書狀，並
應敘述具體理由。若未敘述理由者，應於上訴期間屆滿後20日內
向本院補提理由書狀(均須按他造當事人之人數附繕本)。
                            書記官　翁靜儀
中　　華　　民　　國　　111 　年　　12　　月　　15　　日
附錄本案論罪科刑法條：
毒品危害防制條例第11條第1項、第2項
持有第一級毒品者，處3年以下有期徒刑、拘役或新臺幣30萬元
以下罰金。
持有第二級毒品者，處2年以下有期徒刑、拘役或新臺幣20萬元
以下罰金。